臺灣高雄地方法院刑事判決　　　　　　　　　　　　　九十一年度易字第三三號
　　公　訴　人　臺灣高雄地方法院檢察署檢察官
　　被　　　告　甲○○
右列被告因傷害案件，經檢察官提起公訴（九十年度偵字第二一００九號），本院判
決如左：
    主  文
甲○○傷害人之身體，處拘役貳拾日，如易科罰金，以佰元折算壹日。
扣案之水果刀壹支，沒收之。
    事  實
一、甲○○與乙○○○、包忠靈均居住於高雄縣阿蓮鄉石安村石安二四七號，包忠靈
    因至大陸地區探親，故請乙○○○平日代為看管其房間，詎於民國九十年七月十
    三日下午六時許，甲○○竟無故進入乙○○○代包忠靈看管之房間內（無故侵入
    住宅部分未具告訴），經乙○○○看見後加以指責，雙方遂發生口角爭執，甲○
    ○竟基於傷害人身體之犯意，返回自己之房間內拿出其所有之水果刀一支，向乙
    ○○○揮舞示威，乙○○○遂以手阻擋而遭水果刀劃傷，致其受有左手第四指裂
    傷之傷害，並扣得其所有之上開水果刀一支。
二、案經乙○○○訴由高雄縣警察局湖內分局報請台灣高雄地方法院檢察署檢察官偵
    查起訴。
    理  由
一、被告甲○○雖經合法傳喚，無正當理由而未於審判期日到庭，然其於偵查及本院
    審理中，對於在右揭時、地，與告訴人乙○○○發生爭執，並持水果刀向告訴人
    揮舞，因告訴人以手阻擋遂遭劃傷，而受有左手第四指裂傷之傷害等情均坦承不
    諱，核與告訴人指訴之情節大致相符；證人蔡秋復亦證稱：「案發時我在屋內聽
    到我太太乙○○○指責我弟弟甲○○無故侵入他人託管的房間內，甲○○即大聲
    叫罵，我在房內聽到就到房外來，即看見我太太乙○○○右手已被殺傷」等語明
    確（見偵查卷第九頁），與告訴人所指訴之情節亦大致相符。此外，復有驗傷診
    斷書一紙附卷可稽及上開水果刀一支扣案可佐，足認被告確持刀傷害告訴人無訛
    。本件事證明確，被告犯行堪以認定。
二、核被告所為，係犯刑法第二百七十七條第一項之普通傷害罪。爰審酌被告因細故
    與告訴人發生衝突，竟率爾持水果刀向告訴人揮舞致告訴人成傷，迄今未賠償告
    訴人所受損害，顯無悔意，惟被告並無前科，素行尚佳，告訴人所受傷勢非重等
    一切情狀，量處如主文所示之刑，並諭知易科罰金之折算標準。扣案之水果刀一
    支，被告雖否認為其所有而係包忠靈所有，然業據告訴人指訴係被告返回其房間
    內所拿出之水果刀，且被告亦自承伊當時正在吃水果，足認該水果刀確係被告所
    有無訛，並為其供犯罪所用之物，爰依刑法第三十八條第一項第二款，宣告沒收
    之。
三、被告甲○○經合法傳喚無正當理由不到庭，本院認本件為應科拘役之案件，故不
    待其陳述逕行判決。
據上論斷，應依刑事訴訟法第二百九十九條第一項前段、第三百零六條，刑法第二百
七十七條第一項、第四十一條第一項前段、第三十八條第一項第二款，罰金罰鍰提高
標準條例第一條前段、第二條，判決如主文。
中    華    民    國      九十一      年      六      月     二十七     日
                                  臺灣高雄地方法院刑事第四庭
                                      審判長法  官  黃建榮
                                            法  官  程克琳
                                            法  官  盧怡秀
右正本證明與原本無異。
如不服本判決，應於判決送達後十日內，向本院提出上訴狀。
                                            書記官  林宜正
中    華  民    國      九十一      年      六      月     二十八     日
附錄論罪科刑法條：
刑法第二百七十七條第一項：
傷害人之身體或健康者，處三年以下有期徒刑、拘役或一千元以下罰金。
